【裁判字號】    95,簡上,459
【裁判日期】    951108
【裁判案由】    毒品危害防制條例
【裁判全文】
臺灣板橋地方法院刑事判決             95年度簡上字第459號
上  訴  人  臺灣板橋地方法院檢察署檢察官
被      告  甲○○
上列上訴人因被告違反毒品危害防制條例案件，不服本院95年度
簡字第595 號中華民國95年3 月15日第一審判決（聲請及併案審
理案號：95年度毒偵字第292 號、第1715號），提起上訴及移送
併案審理（95年度毒偵字第1489號），本院管轄之第二審合議庭
依通常程序為第一審判決如下：
    主  文
原判決撤銷。
甲○○連續施用第二級毒品，累犯，處有期徒刑壹年。扣案之毒
品安非他命淨重零點肆公克、殘渣袋壹只內之毒品安非他命殘渣
（量微無法秤重）均沒收銷燬；盛裝上開毒品安非他命之包裝袋
壹只、殘渣袋壹只、吸食器個、電子磅秤壹台、分裝匙壹支均
沒收。
    事  實
一、甲○○前曾於民國83年間，因違反肅清煙毒條例案件，經本
    院以83年度訴字第470 號判處有期徒刑二年二月、七月，應
    執行有期徒刑二年四月確定；繼於84年間因違反麻醉藥品管
    理條例案件，經本院以84年度易字第850 號判處有期徒刑七
    月確定；且於84年間另因違反麻醉藥品管理條例案件，經臺
    灣高等法院以84年度上訴字第5053號判處有期徒刑五年二月
    確定，上述三案經合併執行，於87年10月18日縮短刑期假釋
    出監，又於89年間因犯偽造文書罪，經本院以89年度訴字第
    22 76 號判處有期徒刑六月確定，嗣與前案撤銷假釋之殘刑
    四年七日合併執行，於94年6 月8 日縮刑期滿執行完畢。又
    前曾於89年間因施用毒品案件，經裁定送勒戒處所觀察、勒
    戒後，認有繼續施用毒品之傾向，再經本院以89年度毒聲字
    第4952號裁定令入戒治處所施以強制戒治一年，於90年3 月
    20日停止戒治付保護管束，至90年8 月21日保護管束期滿執
    行完畢，由臺灣板橋地方法院檢察署檢察官於90年10月18日
    以90年度戒毒偵字第633 號為不起訴處分確定。詎其猶不知
    悔改，復基於施用第二級毒品安非他命之概括犯意，自上述
    有期徒刑、觀察勒戒、強制戒治等執行完畢釋放後五年內，
    自94年10月間某日起至95年2 月8 日上午止，在其臺北縣蘆
    洲市○○街38巷33弄18號3 樓、臺北縣五股鄉○○路○ 段43
    0 號住處、在臺北縣三重市等地乘坐於蕭玉玲之車上及臺北
    縣蘆洲市成蘆橋下等處，以吸食器點火燒烤之方式，連續施
    用第二級毒品安非他命多次。嗣先後於(一)94年11月14日凌晨
    2 時30分許，在臺北縣五股鄉○○路○ 段430 號住處為警查
    獲，並當場扣得其所有供己施用之第二級毒品安非他命1 包
    （淨重0.4 公克）及供施用毒品安非他命所用之吸食器1 個
    、電子磅秤1 台、分裝匙1 支等物，且經警採尿送驗結果，
    驗有毒品安非他命類藥物之陽性反應；(二)94年12月12日晚上
    11 時10 分許，在臺北市○○區○○路與艋舺大道交岔路口
    處為警查獲，經警採尿驗有毒品安非他命類藥物陽性反應；
    (三)95年2 月8 日晚上9 時30分許，在臺北縣五股鄉○○路○
    段577 巷80弄47號5 樓為警查獲，扣得其所有供施用毒品所
    用之吸食器2 個、殘渣袋1 只（內有毒品安非他命殘渣，量
    微無法秤重）等物，經警採尿送驗結果，並驗有毒品安非他
    命類藥物陽性反應，因而查悉其上開連續施用毒品之情。
二、案經臺北縣政府警察局三重分局報請臺灣板橋地方法院檢察
    署檢察官偵查後聲請簡易判決處刑、暨臺北市政府警察局萬
    華分局移送臺灣臺北地方法院檢察署檢察官呈請臺灣高等法
    院檢察署檢察長核轉臺灣板橋地方法院檢察署檢察官、臺北
    縣政府警察局淡水分局報請臺灣板橋地方法院檢察署檢察官
    等偵查後移送併案審理。
    理  由
一、上揭犯罪事實，業據被告分別於警詢、偵查中坦承不諱，並
    有警局搜索、扣押筆錄3 份、臺灣檢驗科技股份有限公司出
    具之尿液檢驗報告3 紙、濫用藥物檢體報告1 紙等附卷、暨
    毒品安非他命1 包（淨重0.4 公克）、內有毒品安非他命殘
    渣（量微無法秤重）之殘渣袋1 只及吸食器3 個、電子磅秤
    1 台、分裝匙1 支等物扣案足資佐證。另被告前曾於89年間
    因施用毒品案件，經裁定送勒戒處所觀察、勒戒後，認有繼
    續施用毒品之傾向，再經本院以89年度毒聲字第4952 號 裁
    定令入戒治處所施以強制戒治一年，於90年3 月20日停止戒
    治付保護管束，至90年8 月21日保護管束期滿執行完畢，由
    臺灣板橋地方法院檢察署檢察官於90年10月18日以90 年 度
    戒毒偵字第633 號為不起訴處分確定在案，亦有上開不起處
    分書、臺灣高等法院被告全國前案紀錄表、臺灣高等法院在
    監在押全國紀錄表各1 份在卷可按。是被告於上開觀察、勒
    戒、強制戒治執行完畢釋放後，五年內再犯本件施用毒品犯
    行，事證明確，堪以認定，應予依法論科。
二、又本件被告行為後，94年1 月7 日修正、刪除之刑法第56條
    （刪除本條連續犯以一罪論之規定）、第47條（將累犯修正
    限制以故意再犯為限，並增訂強制工作處分擬制累犯規定）
    等規定，業於95年7 月1 日生效施行，是經依同法第2 條規
    定綜合比較新舊法結果，被告本件所犯之罪，依修正後之上
    開規定處斷，並無有利，自仍應適用其行為時之舊法即94年
    1 月7 日修正施行前之刑法上開規定處斷。是核被告上開所
    為，係犯毒品危害防制條例第10條第2 項之施用第二級毒品
    罪。又其施用毒品安非他命前後持有毒品安非他命之低度行
    為，應為施用之高度行為所吸收，不另論罪。再被告先後多
    次犯行，時間緊接，所犯為構成要件相同之罪，顯係基於概
    括犯意反覆為之，為連續犯，應依上述修正前之刑法第56條
    規定論以一罪，並加重其刑。聲請意旨雖就上述移送併案審
    理部分未敘及，惟該部分與已聲請以簡易判決處刑有罪部分
    ，有上述連續犯之裁判上一罪關係，為聲請書起訴效力所及
    ，本院自得併予審理，附此敘明。又被告前曾於83年間，因
    違反肅清煙毒條例案件，經本院以83年度訴字第470 號判處
    有期徒刑二年二月、七月，應執行有期徒刑二年四月確定；
    繼於84年間因違反麻醉藥品管理條例案件，經本院以84年度
    易字第850 號判處有期徒刑七月確定；且於84年間另因違反
    麻醉藥品管理條例案件，經臺灣高等法院以84年度上訴字第
    5053號判處有期徒刑五年二月確定，上述三案經合併執行，
    於87年10月18日縮短刑期假釋出監，又於89年間因犯偽造文
    書罪，經本院以89年度訴字第22 76 號判處有期徒刑六月確
    定，嗣與前案撤銷假釋之殘刑四年七日合併執行，於94年6
    月8 日縮刑期滿執行完畢，有臺灣高等法院被告全國前案紀
    錄表在卷可稽，被告前受有期徒刑執行完畢，於五年以內再
    犯本件有期徒刑以上之罪，為累犯，應依修正前之刑法第47
    條規定，遞加重其刑。
三、原審以聲請書所指及95年度毒偵字第1715號併案部分，認被
    告連續施用第二級毒品安非他命犯行明確，依法論罪科刑，
    固非無見。惟查，被告復承上開施用第二級毒品安非他命之
    概括犯意，連續於如事實欄所載其餘時間施用毒品安非他命
    多次，此有移送併案審理之臺灣板橋地方法院檢察署95年度
    毒偵字第1489號偵查卷可按，原審就此等併案部分，未及審
    究，檢察官據以提起上訴，指摘原判決不當，為有理由，應
    由本院將原判決撤銷，另依通常程序為第一審判決。爰審酌
    被告犯罪之動機、目的、手段、方法、再犯施用毒品情狀、
    所生危害及犯後之態度等一切情狀，量處如主文所示之刑。
    扣案之上開毒品安非他命1 包（淨重0.4 公克）、殘渣袋1
    只內之毒品安非他命殘渣（量微無法秤重），均係查獲之毒
    品，應依毒品危害防制條例第18條第1 項前段規定，不問屬
    於犯人與否，宣告沒收銷燬之；另扣案盛裝上開毒品安非他
    命之包裝袋1 只、殘渣袋1 只、吸食器3 個、電子磅秤1 台
    、分裝匙1 支等物，則係被告所有供其施用毒品所用之物，
    業據其供承在卷，惟均非屬製造專供施用毒品使用之器具，
    且上開包裝袋可與扣案之毒品安非他命分別量秤，並無不可
    析離之關係，自應另依修正前之刑法第38條第1 項第2 款規
    定，宣告沒收。
四、末被告經合法傳喚，無正當之理由不到庭，爰依刑事訴訟法
    第371 條規定，不待其陳述，逕行判決，附此敘明。
據上論斷，應依刑事訴訟法第452 條、第455 條之1 第1 項、第
3項 、第369 條第1 項前段、第371 條、第364 條、第299 條第
1項 前段，毒品危害防制條例第10條第2 項、第23條第2 項、第
18 條 第1 項前段，刑法第2 條第1 項前段、第11條前段、修正
前之刑法第56條、第47條、第38條第1 項第2 款，判決如主文。
本案經檢察官靳開聖到庭執行職務
中    華    民    國    95    年    11    月    8     日
                刑事第八庭  審判長法  官  王  屏  夏
                                  法  官  王  偉  光
                                  法  官  彭  全  曄
以上正本證明與原本無異
如不服本判決應於送達後10日內向本院提出上訴狀
                                  書記官  吳  詩  琳
中    華    民    國    95    年    11    月    8     日
附錄本案論罪科刑法條全文：
毒品危害防制條例第10條
施用第一級毒品者，處 6 月以上 5 年以下有期徒刑。
施用第二級毒品者，處 3 年以下有期徒刑。


司法院資訊處製作；財團法人民間司法改革基金會備份。
